【裁判字號】    99,交易,98
【裁判日期】    990428
【裁判案由】    過失傷害
【裁判全文】
臺灣臺北地方法院刑事判決              99年度交易字第98號
公  訴  人  臺灣臺北地方法院檢察署檢察官
被      告  甲○○
上列被告因過失傷害案件，經檢察官提起公訴（99年度偵字第
2014號），本院判決如下：
    主  文
甲○○因過失傷害人，處拘役肆拾日，如易科罰金，以新臺幣壹
仟元折算壹日。
    事  實
一、甲○○於民國98年3月17日下午7時許，駕駛車牌號碼
    9337-KB號自用小客車（車主為吳金卿），沿臺北市○○區
    ○○路50巷左轉辛亥路7段行經行人穿越道時，原應注意車
    前狀況，並隨時採取必要之安全措施，以及汽車行經行人穿
    越道，遇有行人穿越時，無論有無交通指揮人員指揮或號誌
    指示，均應暫停讓行人先行通過，而依當時天候晴、夜間有
    照明、柏油道路乾燥、無缺陷、無障礙物，視距良好，並無
    不能注意之情，竟疏未注意及此，適有乙○○正穿越上開辛
    亥路7段之行人穿越道，甲○○駕駛之汽車又前保險桿因而
    撞擊乙○○，致乙○○受有挫傷（枕部頭皮4×4公分、背部
    10×10公分、臀部5×5公分、頸腰椎柱、左膝關節）、挫傷
    併淺創（左肘）等傷害。甲○○在有偵查犯罪職權之機關或
    公務員發覺其犯罪前，主動向到場之臺北市政府警察局交通
    大隊警員表明其係肇事車輛之駕駛人，並自首接受裁判。
二、案經乙○○訴由臺北市政府警察局文山第一分局報告臺灣臺
    北地方法院檢察署檢察官偵查起訴。
    理  由
甲、程序部分：
一、本件為刑事訴訟法第376條第1、2款所列案件，依同法第284
    條之1前段規定，由法官1人獨任審判，合先敘明。
二、(一)按被告以外之人於審判外之言詞或書面陳述，除法律有規
      定者外，不得作為證據。又被告以外之人於審判外之陳述
      ，雖不符前4條之規定，而經當事人於審判程序同意作為
      證據，法院審酌該言詞陳述或書面陳述作成時之情況，認
      為適當者，亦得為證據，刑事訴訟法第159條第1項、第
      159條之5第1項定有明文。
    (二)查告訴人乙○○於警詢及檢察官訊問之筆錄；臺北市政府
      警察局文山第一分局交通分隊道路交通事故補充資料表、
      交通事故談話紀錄表、道路交通事故調查報告表(一)、(二)、
      臺北市○○○○○道路交通事故肇事人自首情形紀錄表、
      道路交通事故現場圖、初步分析研判表、診斷證明書、道
      路交通事故當事人登記聯單各1份，均為被告甲○○以外
      之人於審判外之言詞及書面陳述，惟被告及檢察官於本院
      審理時同意作為證據，本院揆諸前開法條規定，並審酌前
      開言詞及書面陳述作成時之情況，認為適當，自得作為證
      據，合先敘明。
乙、實體部分：
一、按汽車行駛時，駕駛人應注意車前狀況及兩車併行之間隔，
    並隨時採取必要之安全措施。又汽車行經行人穿越道，遇有
    行人穿越時，無論有無交通指揮人員指揮或號誌指示，均應
    暫停讓行人先行通過，道路交通安全規則第94條第3項、第
    103條第2項均有明訂。
二、上開犯罪事實，業據被告於本院審理中坦承不諱，核與告訴
    人乙○○警詢及檢察官訊問之指述情節相符，並有臺北市政
    府警察局文山第一分局交通分隊道路交通事故補充資料表、
    交通事故談話紀錄表、道路交通事故調查報告表(一)、(二)、臺
    北市○○○○○道路交通事故肇事人自首情形紀錄表、道路
    交通事故現場圖、初步分析研判表、診斷證明書、道路交通
    事故當事人登記聯單及現場照片各1份附卷可憑，堪認被告
    自白與事實相符，本案事證明確，被告過失傷害犯行堪以認
    定，應依法論科。
三、論罪科刑之理由：
    (一)核被告所為，係犯刑法第284條第1項前段過失傷害罪。
    (二)按汽車駕駛人，行經行人穿越道不依規定讓行人優先通行
      ，因而致人受傷，依法應負刑事責任者，加重其刑至二分
      之一，道路交通管理處罰條例第86條第1項定有明文。被
      告行經行人穿越道未依規定讓行人即告訴人優先通行而發
      生碰撞致告訴人成傷已如前述，自應依法加重其刑。
    (三)又被告在有偵查犯罪職權之機關或公務員發覺其犯罪前，
      主動向到場之臺北市政府警察局交通大隊警員表明其係肇
      事車輛之駕駛人，並接受裁判等情，有臺北市○○○○○
      道路交通事故肇事人自首情形紀錄表1份在卷足憑，核與
      自首規定相符，應依刑法第62條前段規定，減輕其刑，並
      依法先加後減之。
    (四)爰審酌被告並無前科，有臺灣高等法院被告前案紀錄表1
      份附卷可考，其行經行人穿越道，竟未注意車前狀況，復
      未禮讓告訴人即行人先行，以致與告訴人發生碰撞而致告
      訴人成傷，且犯後迄今尚未與告訴人達成和解，惟犯後坦
      承過失，及考量其過失情節及造成之損害等一切情狀，量
      處如主文所示之刑，並諭知易科罰金之折算標準。
四、據上論斷，應依刑事訴訟法第284條之1前段、第299條第1項
    前段，道路交通管理處罰條例第86條第1項，刑法第284條第
    1項前段、第62條前段、第41條第1項前段，刑法施行法第1
    條之1，判決如主文。
本案經檢察官郭力菁到庭執行職務
中    華    民    國    99    年    4     月    28    日
                  刑事第十三庭  法  官  李貞瑩
以上正本證明與原本無異。
如不服本判決應於收受送達後10日內向本院提出上訴書狀，並應
敘述具體理由；其未敘述上訴理由者，應於上訴期間屆滿後20日
內向本院補提理由書（均須按他造當事人之人數附繕）「切勿逕
送上級法院」。
                                書記官  陳鳳瀴
中    華    民    國    99    年    4     月    28    日
附錄本案論罪科刑法條
中華民國刑法第284條（過失傷害罪）
因過失傷害人者，處 6 月以下有期徒刑、拘役或 5 百元以下罰
金，致重傷者，處 1 年以下有期徒刑、拘役或 5 百元以下罰金
。
從事業務之人，因業務上之過失傷害人者，處 1 年以下有期徒
刑、拘役或 1 千元以下罰金，致重傷者，處 3 年以下有期徒刑
、拘役或 2 千元以下罰金。

司法院資訊處製作；財團法人民間司法改革基金會備份。
